【裁判字號】    99,消債更,140
【裁判日期】    990630
【裁判案由】    聲請更生程序
【裁判全文】
臺灣高雄地方法院民事裁定           99年度消債更字第140號
聲  請  人  甲○○
上列當事人因消費者債務清理事件聲請更生，本院裁定如下：
    主  文
聲請人甲○○自民國九十九年六月三十日下午四時起開始更生程
序。
命司法事務官進行本件更生程序。
    理  由
一、聲請意旨略以：聲請人前未曾依「中華民國銀行公會會員辦
    理消費金融案件無擔保債務協商機制」請求共同協商債務清
    償方案，嗣於消費者債務清理條例施行後乃向最大債權金融
    機構即渣打商業銀行請求協商，該銀行提出分180 期、利率
    0%，每月繳納新台幣（下同）7,600 元之協商方案，然其當
    時薪水僅有11,000元，除支付自身必要費用外，尚須負擔二
    名未成年子女扶養費3,250 元，實有無法維持生活致不能清
    償債務之情事存在，是聲請人雖有還款誠意，卻無法答應上
    開銀行所提出之還款方案致協商不成立。嗣因聲請人目前薪
    資提高至18,500元，遂於民國99年1 月20日再向前開銀行請
    求協商，復遭該銀行退件，是聲請人所負無擔保或無優先權
    之債務總額既未逾1,200 萬元，業未經法院裁定開始清算程
    序或宣告破產，爰依法聲請更生等語。
二、按債務人不能清償債務或有不能清償之虞者，得依本條例所
    定更生程序，清理其債務；債務人無擔保或無優先權之債務
    總額未逾1,200 萬元者，於法院裁定開始清算程序或宣告破
    產前，得向法院聲請更生；法院開始更生程序之裁定，應載
    明其年、月、日、時，並即時發生效力；法院裁定開始更生
    或清算程序後，得命司法事務官進行更生或清算程序，必要
    時得選任律師、會計師或其他適當之自然人或法人一人為監
    督人或管理人，消費者債務清理條例第3 條、第42條第1 項
    、第45條第1 項、第16條第1 項分別定有明文。
三、經查：
（一）聲請人就其主張上開債務之事實，而向本院聲請更生等情
      ，已提出債權人清冊、財產及收入狀況說明書、財產歸屬
      資料清單、96年~97 年度綜合所得稅各類所得資料清單、
      財團法人金融聯合徵信中心當事人綜合信用報告、前置協
      商不成立通知書、退件通知函、勞工保險被保險人投保資
      料表( 明細）及現任職於萬寶華企業管理顧問股份有限公
      司98年2 月至99年2 月薪資明細表等資料在卷可考，經核
      大致相符，堪信為真實。
（二）依聲請人所檢附之勞工保險被保險人投保資料表（明細）
      所示，其目前投保薪資為19,200元，顯較其97年6 月首次
      聲請前置協商時之15,800元為高，再據聲請人所提出之薪
      資明細表所示，其陳報薪資有提高且目前每月薪資為18,5
      00元乙節，應屬真實可採。倘依聲請人每月收入18,500元
      為度，扣除其自身必要生活費用6,103 元及扶養費用6,50
      0 元後，僅得剩餘5,897 元，是聲請人無法接受債權銀行
      所提出分180 期、利率0%、每月繳納7,600 元之償還方案
      ，係為合理，且若以該等剩餘金額償還總債務1,500,771
      元，約需21年左右（計算式: 【1,500,771 ÷5,897 】÷
      12個月≒21年），其名下僅有汽車一輛，已無其他財產可
      供變價清償債務，應予以認定聲請人主張其有不能清償債
      務或不能清償之虞之情形，堪信為真實。從而，聲請人依
      法聲請更生，足認並無不合。
四、綜上所述，本件聲請人有無法清償債務共1,500,771 元，並
    未逾1,200 萬元債務之情事，且其未經法院裁定開始清算程
    序或宣告破產，業經本院查明在案，有查詢表、前案紀錄表
    各1 份附卷可按，是聲請人聲請更生，並無不合，應予准許
    ，爰裁定如主文第1 項所示。並依上開規定命司法事務官進
    行本件更生程序，爰裁定如主文第2 項所示。
五、依消費者債務清理條例第11條第1 項、第45條第1 項、第16
    條第1 項，裁定如主文。
中    華    民    國    99    年     6    月    30    日
                        民事鳳山分庭 法  官 林意芳
以上正本係照原本作成。
本件不得抗告。
本裁定已於99年6月30日下午4時公告。
中    華    民    國    99    年    6     月    30    日
                                     書記官 劉國偉
┌──┬──────────────┬────────┐
│編號│ 債權人名稱 （無擔保債務）  │金額（新臺幣）  │
├──┼──────────────┼────────┤
│ 1  │ 台北富邦銀行               │ 150,240 元     │
├──┼──────────────┼────────┤
│ 2  │ 國泰世華銀行               │ 98,497  元     │
├──┼──────────────┼────────┤
│ 3  │ 荷蘭銀行                   │ 139,854 元     │
├──┼──────────────┼────────┤
│ 4  │ 渣打國際商業銀行           │ 451,000 元     │
├──┼──────────────┼────────┤
│ 5  │ 聯邦銀行                   │ 142,506 元     │
├──┼──────────────┼────────┤
│ 6  │ 永豐銀行                   │ 154,647  元    │
├──┼──────────────┼────────┤
│ 7  │ 台新銀行                   │ 259,771  元    │
├──┼──────────────┼────────┤
│ 8  │ 日盛銀行                   │ 104,256 元     │
└──┴──────────────┴────────┘

司法院資訊處製作；財團法人民間司法改革基金會備份。
